
Reuni贸n 13 - 01/02/2006 - Hip Bar
=================================

* Asistentes: 隆Volvimos a nuestro record hist贸rico! Fuimos trece: GuillermoGonzalez_, AlejandroJCura_, FacundoBatista_, MarianoDraghi_, AlejandroDavidWeil_, PabloZiliani_, RicardoKirkner_, LeitoMonk_, GuillermoNarvaja_, MilenaArmada_, NubIs_,  SantiagoPereson_, Sergio

* Fue una reuni贸n muy provechosa. Se tocaron m煤ltiples temas:

  * Remeras:

    * FacundoBatista_ nos coment贸 como sigue la movida. Barajamos ideas sobre como hacer el pago y la distribuci贸n. Se propuso la modalidad contrareembolso.

    * Comentamos la posibilidad de que el precio de venta de las remeras sea entre $1 y $2 superior al costo real, para que quede un peque帽o margen para cubrir cualquier gasto extra que genere la distribuci贸n, para financiar entre todos algunas remeras para llevar de regalo a PyCon 2006, y para empezar a formar una *caja chica* para cualquier cosa que haga falta.

  * Lugar de reuni贸n:

    * LeitoMonk_ nos coment贸 de los avances en el hacklab que se est谩 armando.

    * El pr贸ximo lugar de reuni贸n depender谩 de la fecha en que la hagamos: Si el hacklab est谩 listo, usaremos el hacklab. Si no, la idea es ir al Hip Bar, pero con **reserva previa** del sector de abajo. Y la idea es habilitar un lugar en el wiki para que los que seguro van se anoten, y de esa forma podamos gestionar pizza y cerveza libre 

  * Se propuso contactar formalmente como PyAr_ a la gente de Mac Station, sobre la charla que dar谩n de Python. Comentamos que estar铆a bueno que alguno(s) de nosotros podamos ir, y participar del evento.

  * RicardoKirkner_ habilit贸 un canal de PyAr_ en Freenode. Est谩 pendiente poner la info en el wiki... y empezar a usarlo.

  * Portal:

    * Comentamos los temas pendientes (acceso FTP, resoluci贸n problemas de encoding, etc.) con PabloZiliani_, como para que a la vuelta de sus vacaciones podamos verlos.

    * Tenemos pendiente poner alguna nota m谩s llamativa de agradecimiento a Decode y GrULiC por los servicios de hosting que nos prestan.

  * NubIs_ nos cont贸 del estado actual de `Proyectos/Caucho/ActionSprite`_.

  * MarianoDraghi_ coment贸 que tuvimos contacto con gente de Python de Uruguay, que tambi茅n est谩 formando un grupo, y de que hay intenciones de a futuro colaborar entre ambos grupos.

  * Todos estuvimos de acuerdo en que ser铆a bueno reflotar la idea de tener un mini-taller o mini-charla en cada reuni贸n. Incluso se propusieron algunos temas:

    * ActionSprite_

    * Zope / Plone

  * AlejandroJCura_ propuso armar un ReleaseProcedure_ para cada reuni贸n, de manera que est茅n claros y documentados para todos los pasos, y no nos pasen cosas como olvidarnos de anunciar la reuni贸n en alg煤n lado, o de publicar la agenda, etc. La idea est谩 buena, y la vamos a poner en pr谩ctica.

  * FacundoBatista_ nos di贸 detalles sobre como es una lightning talk. Les recordamos a todos que est谩 habilitada una p谩gina para que aportemos letra: `Eventos/Conferencias/PyCon2006`_.

  * Hablamos sobre la organizaci贸n formal del grupo. Convenimos en que por ahora es una carga administrativa y de tiempos demasiado grande el transformarnos en una asociaci贸n. LeitoMonk_ nos propuso contactarnos con alguna fundaci贸n y/o organizaci贸n existente, que act煤e como *paraguas*, para aquellos casos en que necesitemos una figura legal que nos represente (ejemplo: para recibir donaciones).

  .. ############################################################################

  .. _ActionSprite: Proyectos:Caucho/ActionSprite

  .. _ReleaseProcedure: Eventos/Reuniones/ReleaseProcedure

.. _guillermogonzalez: /pages/guillermogonzalez
.. _alejandrojcura: /pages/alejandrojcura
.. _marianodraghi: /pages/marianodraghi
.. _alejandrodavidweil: /pages/alejandrodavidweil
.. _pabloziliani: /pages/pabloziliani
.. _ricardokirkner: /pages/ricardokirkner
.. _leitomonk: /pages/leitomonk
.. _nubis: /pages/nubis
.. _santiagopereson: /pages/santiagopereson
.. _pyar: /pages/pyar
