
Reuni贸n 14 - 08/03/2006 - Hip Bar
=================================

* Asistentes: 隆Copamos el hip bar, rompimos record, comimos pizza y tomamos birra (que alcanz贸 hasta el final)! Fuimos diecisiete: GuillermoGonzalez_, AlejandroJCura_, FacundoBatista_, MarianoDraghi_, AlejandroDavidWeil_, PabloZiliani_, RicardoKirkner_, LeitoMonk_, GuillermoNarvaja_, NubIs_,  SergioGomez_, MartinSarsale_, Andres, Mario, AlfonsoPalomares_, LucioTorre_, Purpura

* Esta reuni贸n fue muy provechosa, dur贸 hasta las 11:30+ (momento en el cual me tuve que ir):

  * Un tal Pablo salud贸 a todos, o sea, todos nos saludamos pero 茅l salud贸 1 por 1 y tom茅 nota.

  * |{*}| **Venta de remeras.**

      Las remeras, como vimos, quedaron buen铆simas, la venta se realiz贸 sin problemas, MarianoDraghi_ hab铆a dicho que llevemos cambio, todos hicimos caso en mayor o menor medida y AlejandroJCura_ llev贸 muchos billetes de 2 pesos. FacundoBatista_ nos cont贸 acerca de las que regal贸/vendi贸 en pyCon2006, 隆hasta tuvimos donaciones! y algo m谩s... pidieron la imagen de la serpiente para la pr贸xima pyCon!!  Sobraron remeras y todav铆a hay reservas por satisfacer, para mas info acerca de stock, entrar en Remeras_ Para los que est谩n en el interior y quieren su remera, el mecanismo es el siguiente: Depositan el importe de la remera y el env铆o en la cuenta de FacundoBatista_ y 茅l se las env铆a por Correo Argentino.

  * |{*}| **Sorteo de** *merchandising* **oficial de PyCon 2006 y 2005.**

      El sorteo fue lo segundo que hicimos. A la lista de participantes se agreg贸 SergioGomez_ ya que tiene problemas para registrarse y por eso no particip贸 hasta ahora, y tambi茅n la agregamos a :strike:`Purpura` Burbuja porque ten铆a una cartera de Debian (Debian, vieja!!).  AlejandroDavidWeil_ puso la notebook, que AlejandroJCura_, LeitoMonk_ y Burbuja (que viene desde Colombia) usaron para hacer el sorteo. Se le asign贸 un n煤mero de 铆ndice a cada uno de los que estaba en la lista de inscriptos. Se hizo una lista en python, se  mezcl贸, y se fue haciendo un ``pop()`` de esa lista randomizada. Hubo tensi贸n al principio porque el primer ganador fue el 铆ndice 0... pero al final estaba bien randomizada la lista :). Los items se sortearon de la siguiente forma: Primero todas las remeras PyCon2005_ y PyCon2006_, luego todas las bolsas de PyCon2006_ vac铆as. Despu茅s una bolsa de PyCon2006_ llena con remera inclu铆da, y por 煤ltimo la taza t茅rmica PyCon2006_. La lista de ganadores fue la siguiente

      [Table not converted]

      * Los marcados con |(./)| son los que ya retiraron su premio.

      * Los marcados con |{*}| son los que confirmaron que est谩n enterados que ganaron algo, y est谩 pendiente la entrega.

    [Table not converted]

* Experiencias de FacundoBatista_ en PyCon 2006

  * Charla general, resultado de la Ligthning Talk de PyAr_, sprints, etc.

      Nos cont贸 FacundoBatista_ que la Ligthning Talk fue bastante bien, (sirvi贸 tambi茅n para hacer propaganda de las remeras), una de las preguntas m谩s importantes que hizo la audiencia fue acerca de la presencia de Python en las universidades. La cual ahora que AlfonsoPalomares_ se va a Italia, va a ser (al menos casi) ``None``. Estuvimos de acuerdo en que el punto al que hay que entrar con python es la UTN, dando un curso de varias clases. Y tambi茅n se hablo de dar charlas y subirse al trabajo promocional de las grandes empresas, por ejemplo MartinSarsale_ dijo "Programa mejor en .NET usando IronPython_", tambi茅n tenemos para organizar charlas mas para *managers*, para que el empuje no sea siempre desde abajo. En cuanto a traer algun exponente de python (GuidoVanRossum_ o AlexMartelli_ por ejemplo) FacundoBatista_ confirm贸 que el dinero estaria en la PSF justamente para este tipo de cosas, y LeitoMonk_ nos dijo que en cafeconf ser铆an seguramente keynote, lo que le daria cierta presencia al lenguaje. Si bien el keynote debiera ser no muy t茅cnico y mas evangelizador, aparte se podria hacer una charla t茅cnica dentro de la conferencia. La otra posibilidad era USUARIA2006 que al parecer no se va a hacer 

* |{*}| Planificaci贸n primer reuni贸n de PyAr_ fuera de Cap. Fed: Tratar de fijar una fecha y contenido para una posible reuni贸n en Tucum谩n.

    La idea para hacer charlas o talleres fuera de capital decidimos que seria mejor arreglar con grupos de usuarios locales para que solo tengamos que enviar a un representante. Se podria financiar el viaje del representante con fondos de PyAr_, y podria llevar *merchandising* para recaudar m谩s fondos en el viaje. En cuanto a Tucum谩n, organizamos con MauricioFerrari_ para el 1 de mayo, los que van a ir son LucioTorre_, AlejandroDavidWeil_, FacundoBatista_ y la novia, que es psicopedagoga y tras un breve debate donde se expusieron varios puntos de vista acerca de las actividades laborales conjuntas que podr铆a realizar la pareja, llegamos a la conclusi贸n un谩nime de que... Facundo esta hasta las manos.

    El NERDcamp del que se habl贸 en un momento no se podria hacer por el momento, ya que es muy complicado de organizar.

* Discutir sobre PyWeek, ver quienes se prenden, de donde podes sacar el arte y pensar en estrategias.

    AlejandroJCura_ nos cont贸 un poco de pyweek, hacer un juego en una semana, limitandose a usar librerias p煤blicas, y utilizando una tem谩tica que se revela el d铆a de inicio de la competencia. Ya podr铆amos empezar a aprender a usar las librer铆as, montando un subversion, trac, etc, para que llegue la semana y empezamos a programar, esta charla la seguimos en la ListaDeCorreo_. En cuanto al arte, LeitoMonk_ se ofreci贸 a hacer el sonido/musicalizaci贸n.

      Y hablando de la 'f铆sica' y 'jugabilidad', LucioTorre_ dijo que son un aspecto importante que 'te ti帽e toda la percepci贸n'

* Pre-masticar la idea de encarar la traducci贸n al espa帽ol de la documentaci贸n oficial de Python.

    Al llegar a este punto se nos plantearon 2 posibilidades, traducir la documentacion en !LaTeX, lo cual seria m谩s compatible con la documentaci贸n oficial, pero seria una barrera de entrada bastante alta para conseguir la colaboraci贸n de m谩s gente, y por otro lado se propuso poner toda la documentaci贸n en un wiki e ir traduciendo, lo cual es m谩s amigable pero menos sem谩ntico para despu茅s pasarlo a varios formatos. La idea ut贸pica a la que llegamos es: Un wiki sem谩ntico donde se marque el porcentaje de finalizaci贸n tipo wikibook y se puedan poner comentarios al final como en la documentaci贸n de PHP. Que cada p谩gina del wiki sea una copia 1:1 con la respectiva p谩gina de la documentaci贸n oficial. Tendr铆amos que extender moin-moin, hablar con los que mantienen la documentaci贸n de python para que nos digan que aspectos tendr铆amos que tener en cuenta (para que no se nos pase nada), y publicar el wiki al que le vamos agregando art铆culos en ingl茅s y los vamos traduciendo. En cuanto al idioma, SergioGomez_ nos cont贸 del glosario ORCA_ para traducir bien terminolog铆a del ingl茅s al espa帽ol, pero como es muy estricto en cuanto a usar cosas como 'ordenador' podr铆amos: Usarlo y tratar de cambiar el glosario o cortarnos por la nuestra y hacer en el wiki lo que queremos. Tambi茅n se habl贸 de un proyecto que est谩 en sourceforge que ya comenzaron a traducir. Por otro lado, la pregunta es: 驴qu茅 nos sirve m谩s, traducir la StandardLibrary_ o el Cookbook? Cerr贸 un poco m谩s la idea del Cookbook, ya que por lo menos el de python, tiene muuchas explicaciones m谩s que s贸lo un seguimiento por el c贸digo. Podriamos proponer a O'Reilly (via FacundoBatista_->AlexMartelli_) traducir el Cookbook y que lo publiquen en Espa帽ol/Castellano.

* Si hay tiempo y *quorum*: Charla de FacundoBatista_ sobre Decimal.

    No hubo tiempo, se nos fu茅 el orador 

* Comentar acerca de la charla en macstation y las posibilidades de organizar algo similar desde PyAr_.

    Y eramos pocos (9) en el desolado HipBar_, hablamos un poco de la charla en macstation, la pregunta fu茅 *驴Qu茅 tipo de gente va a una charla de python en* MacStation_*?*, y s铆, es un nicho medio extra帽o, pero fueron bastantes estudiantes, algunos ingenieros que trabajan en otros lenguajes, y otros curiosos. La idea del orador de todos modos era difundir el lenguaje orientado a todas las plataformas soportadas, entre las cuales esta mac, que no es soportada por ning煤n desarrollador espec铆fico en la regi贸n.

A eso de las 23:30 se marcho el novato escriba (yo), dejando un pedido de llevar mas cerveza a una sorprendida Lana que mir贸 con cara de *驴van a seguir escabiando?*

.. ############################################################################

.. _ORCA: http://quark.fe.up.pt/orca/index.es.html



.. role:: strike
   :class: strike

.. _guillermogonzalez: /pages/guillermogonzalez
.. _alejandrojcura: /pages/alejandrojcura
.. _marianodraghi: /pages/marianodraghi
.. _alejandrodavidweil: /pages/alejandrodavidweil
.. _pabloziliani: /pages/pabloziliani
.. _ricardokirkner: /pages/ricardokirkner
.. _leitomonk: /pages/leitomonk
.. _nubis: /pages/nubis
.. _alfonsopalomares: /pages/alfonsopalomares
.. _luciotorre: /pages/luciotorre
.. _remeras: /pages/remeras
.. _pycon2006: /pages/eventos/Conferencias/pycon2006
.. _pyar: /pages/pyar
.. _mauricioferrari: /pages/mauricioferrari
.. _listadecorreo: /pages/listadecorreo
.. _hipbar: /pages/hipbar
