.. title: Reunión 13 - 01/02/2006 - Hip Bar


* Asistentes: ¡Volvimos a nuestro record histórico! Fuimos trece: GuillermoGonzalez_, AlejandroJCura_, FacundoBatista_, MarianoDraghi_, AlejandroDavidWeil_, PabloZiliani_, RicardoKirkner_, LeitoMonk_, GuillermoNarvaja, MilenaArmada, NubIs_,  SantiagoPereson_, Sergio

* Fue una reunión muy provechosa. Se tocaron múltiples temas:

  * Remeras:

    * FacundoBatista_ nos comentó como sigue la movida. Barajamos ideas sobre como hacer el pago y la distribución. Se propuso la modalidad contrareembolso.

    * Comentamos la posibilidad de que el precio de venta de las remeras sea entre $1 y $2 superior al costo real, para que quede un pequeño margen para cubrir cualquier gasto extra que genere la distribución, para financiar entre todos algunas remeras para llevar de regalo a PyCon 2006, y para empezar a formar una *caja chica* para cualquier cosa que haga falta.

  * Lugar de reunión:

    * LeitoMonk_ nos comentó de los avances en el hacklab que se está armando.

    * El próximo lugar de reunión dependerá de la fecha en que la hagamos: Si el hacklab está listo, usaremos el hacklab. Si no, la idea es ir al Hip Bar, pero con **reserva previa** del sector de abajo. Y la idea es habilitar un lugar en el wiki para que los que seguro van se anoten, y de esa forma podamos gestionar pizza y cerveza libre 🙂

  * Se propuso contactar formalmente como PyAr_ a la gente de Mac Station, sobre la charla que darán de Python. Comentamos que estaría bueno que alguno(s) de nosotros podamos ir, y participar del evento.

  * RicardoKirkner_ habilitó un canal de PyAr_ en Freenode. Está pendiente poner la info en el wiki... y empezar a usarlo.

  * Portal:

    * Comentamos los temas pendientes (acceso FTP, resolución problemas de encoding, etc.) con PabloZiliani_, como para que a la vuelta de sus vacaciones podamos verlos.

    * Tenemos pendiente poner alguna nota más llamativa de agradecimiento a Decode y GrULiC por los servicios de hosting que nos prestan.

  * NubIs_ nos contó del estado actual de Proyectos/Caucho/ActionSprite.

  * MarianoDraghi_ comentó que tuvimos contacto con gente de Python de Uruguay, que también está formando un grupo, y de que hay intenciones de a futuro colaborar entre ambos grupos.

  * Todos estuvimos de acuerdo en que sería bueno reflotar la idea de tener un mini-taller o mini-charla en cada reunión. Incluso se propusieron algunos temas:

    * ActionSprite_

    * Zope / Plone

  * AlejandroJCura_ propuso armar un ReleaseProcedure_ para cada reunión, de manera que estén claros y documentados para todos los pasos, y no nos pasen cosas como olvidarnos de anunciar la reunión en algún lado, o de publicar la agenda, etc. La idea está buena, y la vamos a poner en práctica.

  * FacundoBatista_ nos dió detalles sobre como es una lightning talk. Les recordamos a todos que está habilitada una página para que aportemos letra: Eventos/Conferencias/PyCon2006.

  * Hablamos sobre la organización formal del grupo. Convenimos en que por ahora es una carga administrativa y de tiempos demasiado grande el transformarnos en una asociación. LeitoMonk_ nos propuso contactarnos con alguna fundación y/o organización existente, que actúe como *paraguas*, para aquellos casos en que necesitemos una figura legal que nos represente (ejemplo: para recibir donaciones).

.. ############################################################################

.. _ActionSprite: /Proyectos/caucho/

.. _ReleaseProcedure: /eventos/Reuniones/releaseprocedure

.. _guillermogonzalez: /guillermogonzalez
.. _alejandrojcura: /alejandrojcura
.. _marianodraghi: /marianodraghi
.. _alejandrodavidweil: /alejandrodavidweil
.. _pabloziliani: /pabloziliani
.. _ricardokirkner: /ricardokirkner
.. _leitomonk: /leitomonk
.. _nubis: /nubis
.. _santiagopereson: /santiagopereson
.. _facundobatista: /miembros/facundobatista
.. _pyar: /pyar
